【裁判字號】    98,台上,7597
【裁判日期】    981217
【裁判案由】    違反毒品危害防制條例
【裁判全文】
最高法院刑事判決            九十八年度台上字第七五九七號
上  訴  人  甲○○
上列上訴人因違反毒品危害防制條例案件，不服台灣高等法院中
華民國九十八年九月二十三日第二審判決（九十八年度上訴字第
三０四三號，起訴案號：台灣基隆地方法院檢察署九十七年度偵
字第五三一五號、九十八年度偵字第三八二號），提起上訴，本
院判決如下：
    主  文
上訴駁回。
    理  由
按刑事訴訟法第三百七十七條規定，上訴於第三審法院，非以判
決違背法令為理由，不得為之。是提起第三審上訴，應以原判決
違背法令為理由，係屬法定要件。如果上訴理由書狀並未依據卷
內訴訟資料，具體指摘原判決不適用何種法則或如何適用不當，
或所指摘原判決違法情事，顯與法律規定得為第三審上訴理由之
違法情形，不相適合時，均應認其上訴為違背法律上之程式，予
以駁回。關於販賣第一、二級毒品部分：本件原審經審理結果，
認上訴人甲○○分別販賣第一級毒品及第二級毒品之犯行明確，
因而撤銷第一審之科刑判決，改判仍論處上訴人販賣第一級毒品
、販賣第二級毒品罪刑，已詳敘其調查、取捨證據之結果及憑以
認定犯罪事實之心證理由，並就上訴人所辯：其未販賣第一級毒
品海洛因予張錫鈞，警方在張錫鈞住處扣得之海洛因一包與其無
關；亦未販賣第二級毒品安非他命予梁月霞，僅居中幫梁月霞向
「無名董仔」調貨，並未從中獲利各情；以及張錫鈞於第一審詰
問時翻異其於警、偵訊（詢）之前詞，改稱交付予上訴人之新台
幣（下同）三千元，是返還借款，其於警、偵訊（詢）時因迷糊
、緊張，始為不利上訴人之供述云云，如何不可採信，予以指駁
、說明。從形式上觀察，並無足以影響判決結果之違法情形。上
訴意旨就前述已經原判決說明、論斷之事項，未具體指摘原判決
有何違背法令，再為事實上之爭辯，依首開說明，自非適法之上
訴第三審之理由。其次，上訴人於檢察官訊問時辯稱：「警察還
說對象不是他（張錫鈞），只要他講出來什麼都好講」（見偵五
三一五號卷第七一頁）；於原審亦稱：「警察就跟他（張錫鈞）
說不是要抓他」（見原審卷第九六頁）。原判決就上訴人之上開
辯解，雖未敘明可採或不可採之理由。然原判決就此部分事實之
認定，係依憑上訴人坦承其於案發當天與張錫鈞約定在張錫鈞住
處之樓梯間見面，並於後者交付三千元後，經警當場查獲等情，
以及張錫鈞於警詢、檢察官訊問時之供證、現場照片、監聽紀錄
、毒品鑑定書、扣案之行動電話機、海洛因、三千元等，為其論
據基礎，並已敘明張錫鈞翻異前詞何以不足採之理由。亦即原判
決並非僅依張錫鈞於警詢所為不利上訴人之指述為論罪之依據。
原判決就上訴人此部分辯解漏未說明何以不足採信之理由，雖有
瑕疵，因不影響於判決本旨，自難指為判決違法。其次，上訴人
及其選任辯護人於原審主張上訴人獲案後供出毒品上手余學宏、
吳明盛（見原審卷第六二頁反面、第一０一頁）。原判決雖未說
明上訴人有無因此得減輕其刑之事由。然原審已依上訴人之聲請
函詢基隆市警察局，據覆稱：余學宏經該局通知未到案，已彙整
資料移請偵辦；吳明盛（綽號「無名董仔」）部分，因甲○○（
上訴人）未提供相關資料供追查，故無資料可提供等語（見原審
卷第八九頁）。亦即，縱認上訴人所述余學宏、吳明盛係其販賣
毒品來源屬實，亦因並未破（查）獲，而不合毒品危害防制條例
第十七條所定得減輕其刑之要件。原判決漏未說明，雖略有微疵
，亦因不影響於判決之結果，而難認係判決違背法令。上訴人執
以指摘，亦非合法之上訴第三審理由。至於上訴人轉讓第一級毒
品罪刑（三罪）部分，上訴意旨於原判決究竟如何違背法令，並
無具體涉及，亦不合首揭法定之上訴要件。綜上說明，應認本件
上訴人之上訴違背法律上之程式，應予駁回。
據上論結，應依刑事訴訟法第三百九十五條前段，判決如主文。
中    華    民    國  九十八  年   十二   月   十七   日
                      最高法院刑事第五庭
                          審判長法官  陳  正  庸
                                法官  林  秀  夫
                                法官  宋      祺
                                法官  陳  祐  治
                                法官  林  瑞  斌
      本件正本證明與原本無異
                                      書  記  官
中    華    民    國  九十八  年   十二   月  二十一  日
                                                      R


司法院資訊處製作；財團法人民間司法改革基金會備份。
